【裁判字號】    99,訴,711
【裁判日期】    990722
【裁判案由】    妨害風化
【裁判全文】
臺灣高雄地方法院刑事判決               99年度訴字第711號
公  訴  人  臺灣高雄地方法院檢察署檢察官
被      告  甲○○  
            乙○○○
上列被告因妨害風化案件，經檢察官提起公訴（99年度偵字第27
44號），本院判決如下：
    主  文
甲○○共同犯圖利容留性交罪，累犯，處有期徒刑陸月，如易科
罰金，以新臺幣壹仟元折算壹日，扣案之遙控器壹個，沒收之。
乙○○○共同犯圖利容留性交罪，處有期徒刑肆月，如易科罰金
，均以新臺幣壹仟元折算壹日，扣案之遙控器壹個，沒收之。
    事  實
一、甲○○前於民國96年間，因犯妨害風化罪，經臺灣桃園地方
    法院以96年度訴字第674 號判處有期徒刑6 月，減為有期徒
    刑3 月確定，甫於96年11月30日易科罰金執行完畢。詎仍不
    知悔改，與乙○○○共同基於意圖使成年女子與男客為性交
    行為而媒介、容留以營利之犯意聯絡，由乙○○○擔任址設
    高雄縣鳳山市○○路○ 段487 號「多情美容生活館」（起訴
    書誤載為月情美容生活館）之負責人，甲○○則負責該店之
    招攬、接待客人、收取金錢等業務，2 人共同藉由媒介、容
    留店內服務生與前來該店消費之男客進行性交易後，自其中
    抽成以營利。於99年1 月12日下午11時30分許，有男客湯子
    毅進入該店消費，甲○○即引領湯子毅與該店服務生阮氏祝
    在該店3 樓302 號包廂內從事性交行為，代價為每次性交易
    新臺幣（下同）1,600 元，小姐分得1000元，其餘600 元則
    由店家抽成。嗣於同日下午11時50分許，經警至該店執行臨
    檢勤務，於上址3 樓302 號包廂內，當場查獲甫完成性交行
    為之湯子毅與阮氏祝，並扣得已使用過衛生紙1 團，阮氏祝
    所有之潤滑液1 瓶、未開封之保險套3 枚、小可愛及胸罩各
    1 件，另在1 樓櫃臺處扣得乙○○○所有之遙控器1 個，始
    悉上情。
二、案經高雄縣政府警察局鳳山分局報請臺灣高雄地方法院檢察
    署檢察官偵查起訴。
    理  由
一、按被告以外之人於審判外之言詞或書面陳述，除法律有規定
    者外，不得作為證據，刑事訴訟法第159 條第1 項定有明文
    ，此即學理上所稱之「傳聞證據排除法則」，而依上開法律
    規定，傳聞證據原則上固無證據能力，但如法律別有規定者
    ，即例外認有證據能力。又按被告以外之人於審判外之陳述
    ，雖不符同法第159 條之1 至之4之規定，而經當事人於審
    判程式同意作為證據，法院審酌該言詞陳述或書面陳述作成
    時之情況，認為適當者，亦得為證據，同法第159 條之5 第
    1 項定有明文。查本判決下列所引用之證據，均經被告、檢
    察官於本院審理中同意作為證據（見本院訴卷第29頁），本
    院審酌該等傳聞證據作成時之狀況，並無違法或不當等不宜
    作為證據之情形，依前開說明，均得作為證據。
二、訊據被告乙○○○對上情坦承不諱；被告甲○○則矢口否認
    有何妨害風化犯行，辯稱：我沒有受僱於乙○○○，我當天
    會在現場是因為我去找乙○○○的兒子云云，經查：
（一）乙○○○係上開「多情美容生活館」之負責人，99年1 月
      12日晚間，男客湯子毅前往該店消費，經安排後在該店3
      樓302 號房間內，與該店服務生阮氏祝為性交易，其消費
      額為1,600 元，阮氏祝得1,000 元，店家可抽得600 元，
      惟2 人甫完成性交易後，即經警查獲，並扣得上開物品，
      及帶回在場之湯子毅、阮氏祝、乙○○○、甲○○等人一
      情，復經證人即男客湯子毅、服務生阮氏祝、蘇秋芬、楊
      雪莉等人證述綦詳，並有高雄縣政府警察局督察室維新小
      組現場檢查紀錄表、高雄縣政府警察局扣押筆錄、目錄表
      、收據，現場照片21張等件附卷可稽，足認被告乙○○○
      之自白應與事實相符，上情堪可認定。
（二）被告甲○○雖否認有與乙○○○共同媒介、容留男女性交
      行為以營利之行為，惟依證人湯子毅於警詢、偵查中證稱
      ：我到店門口後，由被告甲○○帶我至1 樓樓梯口並開門
      ，帶我進包廂，之後小姐就到包廂內服務，這是我第2 次
      去，臨檢前1 個月有去過1 次，也是甲○○接待我，當時
      我在門口主動詢問有沒有作全套（即性交易），他說有，
      並告訴我全套是1,600 元，我說好，他就帶我到包廂內，
      有小姐幫我服務，服務結束後我到櫃臺拿1,600 元給甲○
      ○，後來第2 次消費，甲○○對我有印象，我就沒有問消
      費方式，我說我要找第1 次服務的小姐，他就帶我到包廂
      裡等語甚詳（見警卷第14-15 頁、偵字卷第21-22頁），
      衡諸證人湯子毅與被告甲○○素不相識，並無夙怨，上開
      證言業經具結，衡情當無甘冒偽證刑責故為虛偽證詞，致
      生損人不利己之動機，其證詞之可信度極高，而依其證述
      ，被告甲○○不僅在查獲當日曾出現，於查獲前1 個月，
      被告甲○○已在店裡負責接待工作，且對於店裡之包廂位
      置，消費方式等情均知之甚詳，消費之金額甚至由湯子毅
      親自持往櫃臺繳納予甲○○收受，而湯子毅第2 次前往消
      費時，甲○○不僅記得其前次指定之服務生，復再度接待
      其至包廂內，呼喊阮氏祝前來包廂與其進行性交易，顯見
      被告甲○○係屬常態性於該店負責接待、招攬客人、收取
      金錢之工作，與被告乙○○○自屬圖利容留性交行為之共
      犯無疑。被告甲○○於本院審理中雖以：湯子毅上1 次來
      確實是我帶，但那是同址「多情美容生活館」仍由我在作
      負責人的時候來的云云置辯（見本院訴字卷第29頁），惟
      參以被告甲○○復辯稱：當時其僅作了10幾天負責人等語
      ，而其於擔任負責人遭查獲之日期為98年8 月21日，有卷
      附之99年度訴字第185 號判決可稽，及被告乙○○○供稱
      ：我是自98年12月9 日開始經營等語，足見證人湯子毅證
      稱其在臨檢前（99年1 月12日）1 個月前來時，該店之負
      責人已更改為乙○○○，當時甲○○已非該店之負責人，
      其上開辯解要與證人湯子毅、共同被告乙○○○之證詞相
      左，亦與其自己先前之供述有異，顯係事後卸責之詞，不
      足採信。
（三）又共同被告乙○○○雖於警詢、偵查、本院審理中：均陳
      稱：甲○○沒有從事店內工作，他只是我兒子的朋友云云
      ，惟其對於甲○○前來店裡之目的、於店裡已待多久等情
      之陳述，自警詢時陳述甲○○是1 禮拜前來我店內借住，
      他是要來找工作，向我借住幾天（警卷第6 頁），偵查中
      供稱：甲○○是來找我兒子（偵卷第6 頁），於準備程序
      中供稱：甲○○是當天來找我的（審訴卷第23頁），本院
      審理中陳稱：他那天經過那裡看到我，所以去找我，我兒
      子已經2 年多沒回來了等語（見本院訴字卷第21頁），是
      其證詞顯然前後不一，相互矛盾，亦核與被告甲○○偵查
      中辯稱：我經常去找她兒子，並借住她店裡等語不符，更
      遑論渠2 人對於甲○○招呼男客湯子毅之經過，亦與證人
      湯子毅上開證詞明顯有所出入，2 人之說詞亦互核有異（
      見本院訴字卷第24-27 頁、第29頁），足見被告乙○○○
      上開證詞顯係為迴護甲○○所虛捏之語，不足採信。又員
      警賴豪君多次前往「多情美容生活館」附近觀察蒐證，均
      發現被告甲○○站在該店門前紅磚人行道上，向路過之人
      車搭訕招攬生意，99年1 月12日該日，喬裝男客之員警賴
      豪君騎乘機車自該店前經過時，甲○○向前對其詢問：「
      要不要輕鬆一下」、「是不是剛下班」、「有沒有來過本
      店，有沒有認識的小姐，若沒來過，要安排店內比較漂亮
      又身材姣好的小姐，一定讓你滿意」等語，並介紹店內消
      費情形，引導喬裝客人之賴豪君進入店內，並按下通往2
      樓樓梯的電門，要其稍作等候，隨後即高喊56號小姐上樓
      ，並詢問賴豪君滿不滿意，當其點頭時，即告訴56號小姐
      要好好招待客人，由該小姐將賴豪君帶往4 樓等情，有警
      員賴豪君檢送高雄地方法院檢察署之職務報告暨當日所拍
      攝之照片6 張附卷可佐，是被告甲○○上開媒介、容留女
      子與男客為性交行為以營利之犯行，要屬明確無訛，被告
      甲○○徒以：我只是幫忙乙○○○開門，把客人帶到大廳
      ，因為她之前中風，腳不舒服云云以圖卸責矯飾，均不足
      採信。
（四）綜上所述，本件事證明確，被告2 人上開共同妨害風化犯
      行，足堪認定，均應依法論科。 
三、核被告甲○○、乙○○○所為，係犯刑法第231 條第1 項前
    段之意圖使女子與他人為性交之行為，而容留以營利罪；其
    意圖營利媒介並進而容留女子與男客為性交行為，媒介之低
    度行為應為容留之高度行為所吸收，不另論罪。被告2 人，
    就上開犯行間，有犯意聯絡及行為分擔，應論以共同正犯。
    又被告甲○○前如犯罪事實欄一，經法院判處有期徒刑，甫
    於96年11月30日易科罰金執行完畢，有臺灣高等法院被告前
    案紀錄表在卷可按，其受有期徒刑執行完畢後，5 年內故意
    再犯本件最重本刑有期徒刑以上之罪，為累犯，應依法加重
    其刑。爰審酌被告乙○○○、甲○○為圖營利，容留女子與
    男客為性交易，破壞善良風俗，且敗壞社會風氣，乙○○○
    自警詢起雖即坦認犯行，惟未將實情和盤托出，仍徒掩飾，
    而甲○○自始即極盡飾詞矯飾之能事，均難謂犯後已有悔意
    ，而乙○○○雖為負責人，惟其素行良好，尚無前科，甲○
    ○則前自89、96、97、98年間，均有因妨害風化案件，經法
    院判處有罪之紀錄，仍不知悛悔，再犯本件害風化罪行，有
    被告2 人之臺灣高等法院被告前案紀錄表在卷可稽等一切情
    狀，分別量處如主文所示之刑，並諭知易科罰金折算標準。
    又扣案之遙控器1 個，為被告乙○○○所有，係供其犯本件
    妨害風化犯行時，遭遇臨檢通知服務生所用之物，業經其供
    承在卷，依刑法第38條第1 項第2 款之規定及共犯連帶沒收
    原則，均應予宣告沒收。
據上論斷，應依刑事訴訟法第299 條第1 項前段、刑法第28條、
第231 條第1 項，第47條第1 項、第41條第1 項前段，第38條第
1 項第2 款，刑法施行法第1 條之1 。
本案經檢察官陳麗琇到庭執行職務。
中    華    民    國    99    年    7     月    22    日
                   刑事第一庭   審判長  法  官  蔡國卿
                                        法  官  王淑惠
                                        法  官  張琬如
以上正本證明與原本無異。
如不服本判決應於收受送達後10日內向本院提出上訴書狀，並應
敘述具體理由；如未敘述上訴理由者，應於上訴期間屆滿後20日
內向本院補提理由書（均須按他造當事人之人數附繕本）「切勿
逕送上級法院」。
中    華    民    國    99    年    7     月    22    日
                                        書記官  劉甄庭
附錄法條：
中華民國刑法第231條
意圖使男女與他人為性交或猥褻之行為，而引誘、容留或媒介以
營利者，處 5 年以下有期徒刑，得併科 10 萬元以下罰金。

司法院資訊處製作；財團法人民間司法改革基金會備份。
